【裁判字號】    89,交聲,35
【裁判日期】    890323
【裁判案由】    違反道路交通管理處罰條例聲明異議
【裁判全文】
臺灣士林地方法院交通事件裁定                      八十九年度交聲字第三五號
    原處分機關  臺北巿交通事件裁決所
    受 處分 人  甲○○
右受處分人因違反道路交通管理處罰條例案件，對於台北市交通事件裁決所於民國八
十九年一月七日所為之裁決（北市交裁駕字第二二─000000000號）聲明異
議，本院裁定如左：
    主  文
異議駁回。
    理  由
一、異議意旨略以：裁決機關以異議人甲○○於八十八年十月三十日一時五十分，將
    所駕駛ＨＲ─五六七五號自用小客車，停於禁止臨時停車處之台北市○○○路與
    玉成街五十二巷巷口，認異議人違反道路交通管理處罰條例第五十六條第一項第
    一款之規定，而裁處異議人罰鍰新台幣六百元之處分。然異議人並無將車停於禁
    止臨時停車處之情事，嗣後異議人之車會在該處，應係被他車撞擊所致，另異議
    人雖在警製之道路交通事故調查報告表上簽名，但簽名時，因承辦警員並未告知
    有違規情事，故並未細覽該表所繪之現場圖，不知繪製有誤即簽名。異議人並無
    違規停車之情事，裁決機關未予詳查顯有不當，為此聲明異議。
二、按汽車駕駛人在禁止臨時停車處所停車者，處新台幣六百元以上一千二百元以下
    之罰鍰，道路交通標誌、標線、號誌設置規則，由交通部會同內政部定之，道路
    交通管理處罰條例第五十六條第一項第一款、第九十二條定有明文。次按路側設
    有紅實線之標線者，用以表示禁止臨時停車，道路交通標誌標線號誌設置規則第
    一百四十九條第一項第一款第五目定有明文。
三、查異議人停車之台北市○○○路與玉成街五二巷口路側設有禁止臨時停車之紅實
    線標誌等情，有卷附道路交通事故調查報告表可稽，且該報告表所繪之現場圖，
    亦經異議人閱後簽名捺署押於上無訛。次查異議人雖辯稱：紅實線原在異議人車
    停處之後方，因遭楊靖凱所駕ＥＤ─七七八０號自小客車追撞，異議人之車才會
    停於設有禁止臨時停車之紅實線處云云，然查異議人之車係右側車身遭楊靖凱所
    駕ＥＤ─七七八０號自小客車車頭撞擊，而右側車身凹陷，其前車頭並撞擊停在
    其前方之ＲＬ─二一二六號自小客車車頭等情，有道路交通事故補充資料表可參
    ，是異議人之車縱遭楊靖凱所駕之車撞擊，而有滑行，亦係向前滑行，該車如何
    會因而停於後方之設有紅實線之路側？堪認異議人所述與事實不合。另停於路邊
    之車，雖會因他車撞擊而移動，惟移動之距離應微，異議人稱其車原非停在設有
    紅實線處，因遭他車撞擊始移動至設有紅實線處云云，有悖常理，殊難想像，核
    無足採。綜上，堪認異議人有在禁止臨時停車處所停車之違規情事無訛，是原處
    分機關上開裁決，核無不當，異議人聲明異議為無理由，應予駁回。
四、依道路交通案件處理辦法第十九條，裁定如主文。
中        華        民        國    八十九    年    三    月    二十三  日
                                  臺灣士林地方法院交通法庭
          法  官  江  翠  萍
右正本證明與原本無異。
如不服本裁定應於送達後五日內向本院提出抗告狀。
                                          書記官  陳  淑  女
中        華        民        國    八十九    年    三    月    二十四  日


司法院資訊處製作；財團法人民間司法改革基金會備份。
